【裁判字號】    90,交聲,142
【裁判日期】    900827
【裁判案由】    聲明異議
【裁判全文】
臺灣臺中地方法院交通事件事裁定                    九十年度交聲字第一四二號
    原處分機關  交通部公路局臺中區監理所
    異 議人 即
    受 處分 人  甲○○
右列受處分人因違反道路交通管理處罰條例案件，對於交通部公路局臺中區監理所中
華民國九十年五月二十五日所為之處分（中監違字第裁六０─一０三０一號），聲明
異議，本院裁定如左：
    主  文
異議駁回。
    理  由
一、本件異議人即受處分人甲○○聲明異議意旨略以：所附採證照片內有多部車被拍
    照，主觀判斷內側車道違規，有失公允；由雷達測速至拍照期間，各車道前後左
    右車輛其相對位置和絕對位置，會受到各車變換速度、車道而改變，因此最終所
    拍攝之採證照片，實不足採納；測照雷達在發生當時，未經中央標準局檢驗合格
    認證，其準確度與功能有很大存疑，故原裁罰機關之處分顯有違誤，為此聲明異
    議，請求撤銷原處分云云。
二、按汽車駕駛人，行車速度，超過規定之最高時速，處新台幣一千二百元以上二千
四百元以下罰鍰；又汽車駕駛人，違反上開規定時，除依原條款處罰鍰外，並予
    記違規點數一點，道路交通管理處罰條例第四十條第一項、第六十三條第一項第
    一款分別定有明文。次按汽車違反道路交通管理事件，以科學儀器取得違規證據
    資料，足資認定其違規事實者，得逕行舉發之，而逕行舉發，應記名車輛牌照號
    碼、車型等可資辨明之資料，查明汽車所有人姓名或名稱、住址，並以該汽車所
    有人為被通知人製單舉發之，由舉發機關送達被通知人，違反道路交通管理事件
    統一裁罰標準及處理細則第二十三條第一項第五款、同條第二項、第十一條第一
    項第二款定有明文。
三、經查：本件受處分人所有之車牌號碼ＮＺ──二九七六號自用小客車，確曾於民
    國八十八年二月二十六日上午九時五十二分許，行經時速限制為七十公里之台十
    二線十公里一百公尺處，以時速八十一公里之速度超速行駛，超速達十一公里之
    事實，有採證照片一幀在卷可憑。受處分人對於照片內之車輛為其所有之事實，
    於本院九十年八月二十二日訊問時，亦不爭執。而依證人即舉發該事件之警員翁
    義聰於本院前揭訊問期日所為之證述及卷附採證照片所示，該照片內違規超速者
    係內側第一個車道內之車輛 (即受處分人所有之車輛)，故不可能會有旁邊車道
    內之車子超車時誤予舉發；另參諸目前警方所用雷達測速儀器之準確性，應可認
    定受處分人所有之自用小客車確有超速行駛之事實，此與該雷達測速儀器是否經
    中央標準局檢驗合格認證無關，受處分人前開所辯自無可採。從而，原處分機關
    本諸權責，在受處分人未到案接受裁決之情形下，裁處罰鍰二千一百元並記違規
    點數一點，核無不當。本件聲明異議為無理由，應予駁回。
四、據上論斷，應依道路交通管理處罰條例第八十七條第二項，道路交通案件處理辦
    法第十九條，裁定如主文。
中      華      民      國      九十      年      八      月    二十七  日
                                      臺灣臺中地方法院交通法庭
                                          法  官  劉長宜
右正本證明與原本無異。
如不服本裁定，應於送達後五日內，向本院提出抗告狀。
                                          書記官
中      華      民      國      九十      年      八      月    三十    日


司法院資訊處製作；財團法人民間司法改革基金會備份。
